Curriculum Vitae

Álvaro Fernandes de Abreu Justen 31 de outubro de 2011

Contato

Rua Prof. Edmundo March, 20/502 – Niterói/RJ, CEP: 24.210-330 (21) 9898-0141 / 3617-5910 alvarojusten@gmail.com

Resumo

Apaixonado por software livre e desenvolvimento de software, Álvaro Justen é utilizador de GNU/Linux há mais de 8 anos, graduando em Eng^a de Telecomunicações pela Universidade Federal Fluminense e participante ativo de eventos e comunidades relacionados a software livre.

Participou de vários projetos de pesquisa, trabalhou desenvolvendo software e administrando redes GNU/Linux, palestrou sobre temas correlacionados em vários eventos nacionais e internacionais, fundou uma *startup* e atualmente ministra cursos, palestra por vários eventos brasileiros e contribui com software livre (especialmente projetos em Python).

Experiência Profissional

- ♦ Curso de Arduino: atua como professor, ministrando aulas focados em desenvolvimento de projetos de robótica, que envolvem desenvolvimento de software e eletrônica, com a plataforma Arduino — de 01/2011 até os dias atuais.
- ◇ Intelie: autou como desenvolvedor Python, administrador de redes e foi responsável por migrações/instalações do software de monitoramento de data center nos clientes da empresa — de 01/2010 a 05/2011.
- \diamond Peta
5: foi sócio-fundador dessa startup,atuou como Scrum Master e desenvolvedor Python e web
2py de 06/2008 a 01/2010.
- ♦ Meta Consultoria, empresa júnior de Engenharia da UFF: participou do processo de formação de trainees (escoolheu não ocupar a vaga) 2008.
- \diamond Freelancer em desenvolvimento Web utilizando HTML, CSS, JavaScript, PHP e MySQL de 2003 a 2008.

Competências e Habilidades

- ♦ Desenvolvimento de software:
 - \rightarrow Python para softwares de propósito geral
 - → Bash scripting para scripts de automação de tarefas em servidores
 - → Django, web2py, HTML, CSS e JavaScript para desenvolvimento Web
 - \rightarrow C/C++ intermediário
- ♦ Conhecimento em redes TCP/IP
- ♦ Escrita de textos em alta qualidade utilizando IATEX
- ♦ Inglês: leitura boa, fala e escrita razoáveis

Formação

- ♦ Graduando em Engenharia de Telecomunicações pela Universidade Federal Fluminense
 - \rightarrow Ingresso no 1º semestre/2005
 - → Matrícula atualmente trancada (8 períodos cursados)
- ♦ Ensino Médio: Colégio Ruy Barbosa, Três Rios/RJ
- ♦ Ensino Fundamental: Escola Nossa Senhora de Fátima, Três Rios/RJ

Vida Acadêmica – Universidade Federal Fluminense

- ♦ Bolsista de Iniciação Científica no projeto ReMoTE (Rede de Monitoramento para Linhas de Transmissão de Energia) do Laboratório MídiaCom — de 12/2008 a 01/2010.
- ♦ Bolsista de Iniciação Científica no grupo de Sistemas Complexos e Física Estatística, no Instituto de Física de 04/2007 a 11/2008.
- \diamond Professor voluntário de Matemática no Pré-Vestibular Social da Escola de Engenharia de 03/2007 a 12/2007.
- ♦ Bolsista do Programa de Educação Tutorial de Telecomunicações (PET-Tele), onde desenvolveu atividades de pesquisa, ensino e extensão focadas na melhoria do curso de Engenharia de Telecomunicações de 09/2006 a 03/2008.
- \diamond Voluntário como beta-tester no projeto piloto de redes em malha do Laboratório Mídia Com (GT-Mesh/RNP) — 2006.
- ♦ Administrador da rede GNU/Linux e monitor dos experimentos de Física da Casa da Descoberta (centro de divulgação de ciência) — 07/2005 a 09/2006.

Áreas de Interesse

- ♦ Software Livre e Creative Commons
- ♦ Redes de computadores, administração de servidores e filosofia Unix
- ♦ Test-driven development e metodologias ágeis para desenvolvimento de software
- ♦ Padrões da Web e de protocolos de rede (W3C, IETF e IEEE)